臺灣臺中地方法院刑事裁定
111年度聲字第1093號
聲  請  人  臺灣臺中地方檢察署檢察官
受  刑  人  劉嘉平




上列聲請人因受刑人數罪併罰有二裁判以上，聲請定其應執行之
刑（111年度執字第3817號、111年度執聲字第701號），本院裁
定如下：
    主  文
劉嘉平因犯如附表所示之罪，所處各如附表所載之刑，應執行有
期徒刑壹年參月，如易科罰金，以新臺幣壹仟元折算壹日。
    理  由
一、聲請意旨略以：受刑人劉嘉平所犯如附表所示之罪，先後經
    判決確定如附表，應依刑法第53條、第51條第5款規定，定
    應執行之刑，爰依刑事訴訟法第477條第1項規定聲請裁定，
    併請依刑法第41條第1項、第8項規定，諭知易科罰金之折算
    標準等語。
二、裁判確定前犯數罪者，併合處罰之；數罪併罰有二裁判以上
    者，依第51條之規定，定其應執行之刑，刑法第50條第1 項
    本文及第53條分別定有明文。又數罪併罰，分別宣告其罪之
    刑，如宣告多數有期徒刑者，於各刑中之最長期以上，各刑
    合併之刑期以下，定其刑期。但不得逾30年，刑法第51條第
    5款亦定有明文。又法律上屬於自由裁量之事項，有其外部
    性界限及內部性界限，並非概無拘束。依據法律之具體規定
    ，法院應在其範圍選擇為適當之裁判者，為外部性界限；而
    法院為裁判時，應考量法律之目的，及法律秩序之理念所在
    者，為內部性界限。法院為裁判時，二者均不得有所逾越（
    最高法院80年台非字第473號判決意旨參照）。是以數罪併
    罰，有二裁判以上，定其應執行之刑時，固屬法院自由裁量
    之事項，然仍應受前揭外部性界限及內部性界限之拘束。又
    定應執行之刑，應由犯罪事實最後判決之法院檢察官聲請該
    法院依法裁定之，不能因犯罪之一部分所科之刑業經執行完
    畢，而認檢察官之聲請為不合法，予以駁回。
三、受刑人劉嘉平所犯如附表所示之罪，經本院先後判處如附表
    所示之刑，均經確定在案，其中附表編號1至3所示之刑經本
    院107年度聲字第2308號裁定合併定應執行有期徒刑1年確定
    ，此有臺灣高等法院被告前案紀錄表1份、刑事簡易判決3份
    附卷可稽，是本院定應執行刑，除不得逾越刑法第51條第5
    款所定法律之外部界限，即不得重於如附表所示各罪加計之
    總和外，亦應受內部界限之拘束，即不得重於上開所定之執
    行刑之加計後總和，即1年5月。茲檢察官就受刑人所犯如附
    表所示之各罪聲請定其應執行之刑，茲檢察官就受刑人所犯
    如附表所示之各罪聲請定其應執行之刑，本院審核認聲請為
    正當，爰衡酌受刑人所犯各罪侵害法益之異同、對侵害法益
    之加重效應及時間、空間之密接程度，又依最高法院刑事大
    法庭110年度台抗大字第489號裁定意旨，「定應執行刑，不
    僅攸關國家刑罰權之行使，於受刑人之權益亦有重大影響，
    除顯無必要或有急迫情形外，法院於裁定前，允宜予受刑人
    以言詞、書面或其他適當方式陳述意見之機會，程序保障更
    加周全」，經本院函詢受刑人對本件定應執行刑案件有無意
    見欲表達，受刑人回覆「沒有意見，請法院依法處理」，是
    依最高法院上開裁定意旨，本院已予受刑人表示意見之機會
    ，綜合受刑人之意見及上情一併審酌，為整體評價後，定其
    應執行之刑，併諭知易科罰金之折算標準。
四、爰依刑事訴訟法第477條第1項，刑法第53條、第51條第5款
    、第41條第1項前段、第8項，裁定如主文。　　
中　　華　　民　　國　　111 　年　　5 　　月　　2 　　日
                  刑事第十八庭  法  官  張美眉
以上正本證明與原本無異。
如不服本裁定，應於收受送達後5日內向本院提出抗告狀。（應
附繕本）
　　　　　　　　　　　　　　　　書記官  薛美怡　　　　
中　　華　　民　　國　　111 　年　　5 　　月　　2 　　日
【附表】：受刑人劉嘉平定應執行刑案件一覽表  　
編           號         1        2        3 罪           名  竊盜 竊盜 竊盜 宣    告     刑  有期徒刑5月，如易科罰金，以新臺幣1,000元折算壹日 有期徒刑4月，如易科罰金，以新臺幣1,000元折算壹日  有期徒刑5月，如易科罰金，以新臺幣1,000元折算壹日 犯  罪  日   期  106年1月2日 105年6月9日 106年12月1日 偵查(自訴)機關年  度  案  號  臺灣臺中地方檢察署106年度偵字第7023號 臺灣臺中地方檢察署106年度偵字第32890號 臺灣臺中地方檢察署107年度偵字第6353號 最後事實審 法        院 臺灣臺中地方法院 臺灣臺中地方法院 臺灣臺中地方法院  案        號 106年度原簡字第41號 107年度原簡字第4號 107年度豐原簡字第12號  判 決  日 期 106年12月29日 107年1月29日 107年4月2日 確定判決 法        院 臺灣臺中地方法院 臺灣臺中地方法院 臺灣臺中地方法院  案        號 106年度原簡字第41號 107年度原簡字第4號 107年度豐原簡字第12號  判決確定日期 107年2月1日 107年2月21日 107年5月7日 是否為得易科罰金之案件         是        是        是    備      註  臺灣臺中地方檢察署107年度執字第3305號、107年度執更字第3055號（編號1至3號應執行有期徒刑1年） 臺灣臺中地方檢察署107年度執字第4786號、107年度執更字第3055號（編號1至3號應執行有期徒刑1年） 臺灣臺中地方檢察署107年度執字第7878號、107年度執更字第3055號（編號1至3號應執行有期徒刑1年） 

編           號         4   罪           名  竊盜   宣    告     刑  有期徒刑5月，如易科罰金，以新臺幣1,000元折算壹日   犯  罪  日   期  106年10月16日   偵查(自訴)機關年  度  案  號  臺灣臺中地方檢察署107年度偵字第426號   最後事實審 法        院 臺灣臺中地方法院    案        號 111年度原簡字第3號    判 決  日 期 111年1月19日   確定判決 法        院 臺灣臺中地方法院    案        號 111年度原簡字第3號    判決確定日期 111年3月1日   是否為得易科罰金之案件         是      備      註  臺灣臺中地方檢察署111年度執字第3817號